【裁判字號】    99,訴,395
【裁判日期】    990615
【裁判案由】    偽造文書等
【裁判全文】
臺灣板橋地方法院刑事判決               99年度訴字第395號
公  訴  人  臺灣板橋地方法院檢察署檢察官
被      告  乙○○
上列被告因偽造文書等案件，經檢察官提起公訴（98年度偵字第
34096 號），被告於準備程序中就被訴事實為有罪之陳述，經告
知簡式審判程序之旨，並聽取當事人之意見後，本院合議庭裁定
由受命法官獨任進行簡式審判程序，判決如下：
    主  文
乙○○竊盜，共肆罪，均累犯，各處有期徒刑肆月，如易科罰金
，均以新臺幣壹仟元折算壹日。又行使偽造私文書，足以生損害
於他人，共肆罪，均累犯，各處有期徒刑伍月，如易科罰金，均
以新臺幣壹仟元折算壹日，附表三所示偽造之「甲○○」署押計
拾枚均沒收。應執行有期徒刑貳年陸月，如易科罰金，以新臺
幣壹仟元折算壹日，附表三所示偽造之「甲○○」署押計拾枚
均沒收。
    事  實
一、乙○○前因詐欺案件，經臺灣桃園地方法院以97年度桃簡字
    第1905號判處有期徒刑5月，嗣經上訴後，於民國97年10月6
    日撤回上訴確定，於97年11月28日易科罰金執行完畢。詎猶
    不知悔改，竟基於行使偽造私文書及意圖為自己不法所有之
    犯意，於附表一所示時間、地點竊取甲○○所有之身分證及
    健保卡，並分別於附表二所示時間、地點，持竊得之證件冒
    用甲○○名義，偽造附表三所示之文書，以附表二所示之方
    式，分別向台灣大哥大電信股份有限公司（下稱臺灣大哥大
    公司）、台北富邦商業銀行、威寶電信股份有限公司（下稱
    威寶公司）申辦如附表二所示之門號（含SIM 卡及專案手機
    ，原起訴書對於專案手機部分漏載，應予補充）、帳戶，其
    後臺灣大哥大公司及威寶公司亦依約自乙○○取得門號之日
    起，提供如附表二所示門號之通訊服務，乙○○則以此方式
    獲取財產上不法之通訊利益，足生損害於甲○○、台灣大哥
    大公司及威寶公司。
二、案經甲○○訴由臺北縣政府警察局永和分局報告臺灣板橋地
    方法院檢察署檢察官偵查起訴。
    理  由
一、本件被告乙○○所犯為死刑、無期徒刑、最輕本刑為3 年以
    上有期徒刑以外之罪，且非高等法院管轄第一審之案件，於
    本院準備程序進行中，被告就被訴事實為有罪之陳述，經告
    知被告簡式審判程序之旨，並聽取公訴人及被告之意見後，
    本院合議庭裁定由受命法官獨任進行簡式審判程序，合先敘
    明。
二、上開犯罪事實業經被告於警詢、偵查及本院審理中坦承不諱
    ，核與證人即被害人甲○○於警詢、偵查中之證述情節相符
    ，並有台灣大哥大門號0000000000、0000000000號之行動通
    信網路業務服務申請書2 份、台北富邦銀行一本萬利帳戶往
    來申請暨約定書1 份、台灣3G- 威寶電信行動電話服務申請
    書、威寶公司好康半價專案同意書（新申裝）各2 份、台灣
    大哥大公司98年12月23日法大字第098167765 號函暨出帳記
    錄表1 份、威寶電信公司98年12月25日函覆暨帳單費用明細
    表1 份在卷足憑，可見被告之自白與事實相符，堪予採信。
    從而，本案事證明確，被告犯行堪以認定，應依法論科。
三、核被告就附表一所為，均係犯刑法第320 條第1 項竊盜罪。
    就附表二編號1 、3 所為，均係犯刑法第216 條、第210 條
    之行使偽造私文書罪、第339 條第1 項詐欺取財罪；就附表
    二編號2 、4 所為，均係犯刑法第216 條、第210 條之行使
    偽造私文書罪、第339 條第1 項詐欺取財罪及同條第2 項詐
    欺得利罪。被告偽造甲○○署押之行為係偽造私文書之階段
    行為；偽造私文書並持以行使，其偽造之低度行為，則為行
    使之高度行為所吸收，均不另論罪。被告就附表二編號1 、
    3 所犯行使偽造私文書、詐欺取財罪，係以一行為觸犯數罪
    名，為想像競合，應從一重之行使偽造私文書罪處斷。又被
    告就附表二編號2 、4 所犯行使偽造私文書、詐欺取財、詐
    欺得利罪，係以一行為觸犯數罪名，亦為想像競合，應從一
    重之行使偽造私文書罪處斷。再被告所犯上開4 個竊盜罪及
    4 個行使偽造私文書罪間，犯意各別，行為互殊，應予分論
    併罰。被告前有事實欄所載之犯罪科刑執行情形，有臺灣高
    等法院被告前案紀錄表1 份在卷可憑，其受有期徒刑之執行
    完畢後，5 年以內故意再犯本件有期徒刑以上之罪，為累犯
    ，應依刑法第47條第1 項之規定加重其刑。爰審酌被告利用
    與被害人甲○○同住之機會，多次竊取被害人甲○○之證件
    ，冒用被害人甲○○名義申辦行動電話門號及帳戶，行為實
    有可議，惟念及被告犯後尚能坦承犯行，表示悔意，且已與
    被害人甲○○達成和解，有和解書1 份在卷足憑，暨其素行
    、犯罪動機、目的、手段等一切情狀，分別量處如主文所示
    之刑，並均諭知易科罰金之折算標準，暨定其應執行之刑及
    諭知易科罰金之折算標準。末查，如附表三所示偽造之「甲
    ○○」署押計13枚，為偽造之署押，應依刑法第219 條之規
    定宣告沒收。至如附表所示之私文書業經被告行使，交付臺
    灣大哥大公司、威寶公司及台北富邦商業銀行申辦行動電話
    門號及帳戶，並經受理在案，已非被告所有之物，爰不為沒
    收之宣告。
四、被告本件原被訴於98年7 月9 日，在臺北縣永和市○○路8
    號5 樓，竊取甲○○之身分證及駕駛執照，復於同日持前揭
    竊得之甲○○證件，至臺灣大哥大桃園成功店，冒用甲○○
    名義，在臺灣大哥大行動通信網路業務服務申請書上偽造甲
    ○○署押2 枚以向該公司租用門號，其後並持交該公司不知
    情人員而行使，致服務人員誤認其為甲○○本人，而交付00
    00000000號門號之SIM 卡1 枚，嗣臺灣大哥大公司亦依約自
    98年7 月13日起提供該門號之通訊服務，被告則以此方式獲
    取財產上不法之通訊利益，而涉犯刑法第320 條第1 項竊盜
    罪、同法第216 條、第210 條之行使偽造私文書罪、第339
    條第1 項詐欺取財罪及同條第2 項詐欺得利罪部分，已經本
    院98年度訴字第4596號、第4610號判決有罪在案，並於99年
    5 月3 日確定，此部分犯行業經檢察官撤回起訴，有臺灣板
    橋地方法院檢察署檢察官99年度聲撤字第13號撤回起訴書1
    份在卷可稽，依刑事訴訟法第270 條規定，與不起訴處分有
    同一效力，本院就此部分自毋庸再予審酌，併此敘明。
據上論斷，應依刑事訴訟法第273 條之1 第1 項、第299 條第1
項前段，刑法第320 條第1 項、第216 條、第210 條、第339 條
第1 項、第2 項、第41條第1 項前段、第8 項、第55條、第47條
第1 項、第51條第5 款、第219 條，刑法施行法第1 條之1 ，判
決如主文。
本案經檢察官黃怡華到庭執行職務
中    華    民    國    99    年    6     月    15    日
                  刑事第十五庭  法  官  廖欣儀
以上正本證明與原本無異。
如不服本判決應於收受判決後10日內向本院提出上訴書狀，並應
敘述具體理由。其未敘述上訴理由者，應於上訴期間屆滿後20日
內向本院補提理由書（均須按他造當事人之人數附繕本）「切勿
逕送上級法院」。
                                書記官  顏偉林
中    華    民    國    99    年    6     月    15    日
附錄本案所犯法條：
中華民國刑法第320 條
（普通竊盜罪、竊佔罪）
意圖為自己或第三人不法之所有，而竊取他人之動產者，為竊盜
罪，處5 年以下有期徒刑、拘役或 5 百元以下罰金。
意圖為自己或第三人不法之利益，而竊佔他人之不動產者，依前
項之規定處斷。
前二項之未遂犯罰之。
中華民國刑法第216 條
（行使偽造變造或登載不實之文書罪）
行使第210 條至第215 條之文書者，依偽造、變造文書或登載不
實事項或使登載不實事項之規定處斷。
中華民國刑法第210 條
（偽造變造私文書罪）
偽造、變造私文書，足以生損害於公眾或他人者，處5 年以下有
期徒刑。
中華民國刑法第339 條
（普通詐欺罪）
意圖為自己或第三人不法之所有，以詐術使人將本人或第三人之
物交付者，處5 年以下有期徒刑、拘役或科或併科1 千元以下罰
金。
以前項方法得財產上不法之利益或使第三人得之者，亦同。
前二項之未遂犯罰之。
附表一：
┌──┬──────┬────────┬──────┬──────┐
│編號│  時  間    │    地    點    │竊取甲○○之│  竊盜用途  │
│    │            │                │證件        │            │
├──┼──────┼────────┼──────┼──────┤
│ 1  │98年4月4日  │新竹市○○○○街│身分證      │辦理台灣大哥│
│    │            │68號            │            │大門號092272│
│    │            │                │            │4945續約    │
├──┼──────┼────────┼──────┼──────┤
│ 2  │98年8月5日  │臺北縣永和市國中│身分證、駕照│申辦台灣大哥│
│    │            │路8號5樓        │            │大門號095233│
│    │            │                │            │0601        │
├──┼──────┼────────┼──────┼──────┤
│ 3  │98年9月4日  │臺北縣永和市國中│身分證、駕照│申辦台北富邦│
│    │            │路8號5樓        │            │銀行一本萬利│
│    │            │                │            │帳戶        │
├──┼──────┼────────┼──────┼──────┤
│ 4  │98年10月1日 │臺北縣永和市國中│身分證      │申辦威寶電信│
│    │            │路8號5樓        │            │門號00000000│
│    │            │                │            │92          │
│    │            │                │            ├──────┤
│    │            │                │            │申辦威寶電信│
│    │            │                │            │門號00000000│
│    │            │                │            │72          │
└──┴──────┴────────┴──────┴──────┘
附表二：
┌──┬─────┬──────┬──────────┬────┐
│編號│  時  間  │  地    點  │    方        式    │撥打金額│
│    │          │            │                    │        │
├──┼─────┼──────┼──────────┼────┤
│ 1  │98年4月4日│台灣大哥大新│在0000000000用戶申請│無。    │                │
│    │          │竹光復店    │書上，偽造甲○○署押│        │
│    │          │            │3 枚，並將申請書交付│        │
│    │          │            │不知情之店員，使店員│        │
│    │          │            │誤認係甲○○本人而辦│        │
│    │          │            │理續約之服務。      │        │
├──┼─────┼──────┼──────────┼────┤
│ 2  │98年8月5日│台灣大哥大台│在0000000000用戶申請│5192元  │
│    │          │北八德店    │書上，偽造甲○○署押│        │
│    │          │            │2 枚，並將申請書交付│        │
│    │          │            │不知情之店員，使店員│        │
│    │          │            │誤認係甲○○本人，而│        │
│    │          │            │交付上開門號SIM 卡1 │        │
│    │          │            │枚及手機1 支。      │        │
├──┼─────┼──────┼──────────┼────┤
│ 3  │98年9月4日│台北富邦銀行│在一本萬利帳戶往來申│無      │
│    │          │板橋分行    │請暨約定書上，偽造李│        │
│    │          │            │華玉署押4 枚，並將申│        │
│    │          │            │請書交付不知情之店員│        │
│    │          │            │，使店員誤認係李玉華│        │
│    │          │            │本人，而交付上開帳戶│        │
│    │          │            │之存摺、提款卡、密碼│        │
│    │          │            │。                  │        │
├──┼─────┼──────┼──────────┼────┤
│ 4  │98年10月1 │威寶電信臺北│在0000000000用戶申請│1096元  │
│    │日        │忠孝直營服務│書上，偽造甲○○署押│        │
│    │          │中心        │2 枚，並將申請書交付│        │
│    │          │            │不知情之店員，使店員│        │
│    │          │            │誤認係甲○○本人，而│        │
│    │          │            │交付上開門號SIM 卡1 │        │
│    │          │            │枚及手機1 支。      │        │
│    │          │            ├──────────┼────┤
│    │          │            │在0000000000用戶申請│1096元  │
│    │          │            │書上，偽造甲○○署押│        │
│    │          │            │2 枚，並將申請書交付│        │
│    │          │            │不知情之店員，使店員│        │
│    │          │            │誤認係甲○○本人而交│        │
│    │          │            │付上開門號SIM 卡1 枚│        │
│    │          │            │及手機1 支。        │        │
└──┴─────┴──────┴──────────┴────┘
附表三：
┌──┬────┬────┬────────┬─────┬──────┐
│編號│申辦日期│電信公司│  文書名稱      │偽造之「李│   備  註   │
│    │        │        │                │華玉」署押│            │
├──┼────┼────┼────────┼─────┼──────┤
│ 1  │98年4 月│臺灣大哥│行動通訊網路業務│署押3 枚。│偵查卷第18至│
│    │4 日    │大公司  │服務申請書、續約│          │19頁        │
│    │        │        │/INP專案同意書【│          │            │
│    │        │        │手機專案】      │          │            │
├──┼────┼────┼────────┼─────┼──────┤
│ 2  │98年8 月│臺灣大哥│臺灣大哥大行動通│署押2 枚。│偵查卷第22至│
│    │5 日    │大公司  │信網路業務服務申│          │23頁        │
│    │        │        │請書            │          │            │
├──┼────┼────┼────────┼─────┼──────┤
│ 3  │98年9 月│台北富邦│一本萬利帳戶往來│署押4 枚。│偵查卷第24至│
│    │4日     │銀行板橋│申請暨約定書    │          │25頁        │
│    │        │分行    │                │          │            │
├──┼────┼────┼────────┼─────┼──────┤
│ 4  │98年10月│威寶公司│台灣3G- 威寶電信│署押2 枚。│偵查卷第27至│
│    │1日     │        │行動電話服務申請│          │28頁        │
│    │        │        │書、威寶公司好康│          │            │
│    │        │        │半價專案同意書（│          │            │
│    │        │        │新申裝）        │          │            │
│    │        │        ├────────┼─────┼──────┤
│    │        │        │台灣3G- 威寶電信│署押2 枚。│偵查卷第29至│
│    │        │        │行動電話服務申請│          │30頁        │
│    │        │        │書、威寶公司好康│          │            │
│    │        │        │半價專案同意書（│          │            │
│    │        │        │新申裝）        │          │            │
├──┴────┴────┴────────┴─────┴──────┤
│合計應沒收之署押：共13枚。                                          │
└──────────────────────────────────┘

司法院資訊處製作；財團法人民間司法改革基金會備份。
